臺灣花蓮地方法院民事判決　　　　　　　95年度重訴字第19號
原　　　告　花蓮縣花蓮市公所
法定代理人　Ｃ○○
訴訟代理人　郭重鑾律師
被　　　告　癸○○
被　　　告　辛○○
被　　　告　丑○○
被　　　告　午○○
被　　　告　未○○
被　　　告　己○○
被　　　告　庚○○
被　　　告　壬○○
被　　　告　丁○○
被　　　告　戊○○
被　　　告　申○○
被　　　告　Ｂ○○
被　　　告　酉○○
被　　　告　地○○
被　　　告　天○○
被　　　告　亥○○
被　　　告　戌○○
被　　　告　宇○○
被　　　告　黃○○
被　　　告　宙○○
被　　　告　玄○○
被　　　告　Ａ○○
被　　　告　Ｄ○○
被　　　告　甲○○
被　　　告　丙○○
被　　　告　乙○○
　　　　　　　　　　　　2號
上列當事人間拆屋還地事件，本院於96年2月1日言詞辯論終結，
判決如下：
    主  文
一、被告辛○○、癸○○應將坐落花蓮縣新城鄉○○段260-2地
    號土地上如附圖一所示Ａ部分即門牌號碼花蓮縣新城鄉順安
    村草林14號，面積66.781平方公尺之房屋拆除後，將上開土
    地返還原告；被告丑○○、午○○、未○○均應自上開房屋
    遷出後，將土地返還原告；被告辛○○、癸○○應各給付原
    告新台幣捌佰陸拾參元及自95年5月5日起至清償日止，按週
    年利率5%計算之利息。
二、被告己○○應將坐落花蓮縣新城鄉○○段260-2地號土地上
    如附圖一所示Ｂ部分面積115.745平方公尺即門牌號碼花蓮
    縣新城鄉順安村草林15號房屋及Ｃ部分面積179.48平方公尺
    之鐵皮屋，合計面積共295.225平方公尺之地上物拆除後，
    將土地交還原告；被告庚○○、壬○○、丁○○、戊○○均
    應自上開地上物遷出後，將土地交還原告；被告己○○應給
    付原告新台幣貳萬貳仟捌佰玖拾肆元，及自95年4月21日起
    按週年利率5%計算之利息。
三、被告申○○應將坐落花蓮縣新城鄉○○段399地號土地上如
    附圖二所示Ｂ部分面積124.894平方公尺即門牌號碼花蓮縣
    新城鄉順安村草林64-2號房屋、Ｃ部分面積123.993平方公
    尺即門牌號碼花蓮縣新城鄉順安村草林64-1號房屋、Ｄ部分
    面積113.804平方公尺及Ｅ部分面積18.723平方公尺之鐵皮
    屋、Ｆ部分之面積75.758平方公尺之鐵皮屋及Ｇ部分面積
    75.983平方公尺之雞舍，合計面積共533.155平方公尺之地
    上物拆除後，將土地交還原告；被告Ｂ○○、酉○○、地○○、天○○、亥○○均應自上開地上物遷出後，將土地交還
    原告；被告申○○應給付原告新台幣貳萬柒仟伍佰貳拾柒元
    ，並自95年4月21日起至清償日止，按週年利率5%計算之利
    息。
四、被告戌○○應將坐落花蓮縣新城鄉○○段399地號土地上如
    附圖二所示Ａ部分面積為79.681平方公尺即門牌號碼花蓮縣
    新城鄉順安村草林65-1號房屋拆除後，將土地交還原告；被
    告宇○○、黃○○、宙○○、玄○○、Ａ○○、Ｄ○○均應
    自上開房屋遷出後，將土地交還原告；被告戌○○應給付原
    告新台幣肆仟壹佰壹拾肆元，並自95年5月5日起至清償日止
    ，按週年利率5%計算之利息。
五、被告丙○○、乙○○應將坐落花蓮縣新城鄉○○段325地號
    土地上如附圖三所示Ａ部分面積21.005平方公尺、Ｂ部分面
    積44.063平方公尺之儲藏室、Ｃ部分面積18.375平方公尺及
    Ｄ部分面積0.137平方公尺即門牌號碼花蓮縣新城鄉順安村
    草林96號房屋，合計面積為83.58平方公尺之地上物拆除後
    ，將土地交還原告；被告甲○○應自上開地上物遷出後，將
    土地交還原告；被告丙○○、乙○○應給付原告新台幣貳仟
    捌佰柒拾元，暨被告丙○○自95年4月21日起、被告乙○○
    自95年5月5日起，均至清償日止，按週年利率5%計算之利息
    。
六、原告其餘之訴駁回。
七、訴訟費用由被告依附表所示之比例負擔，餘由原告負擔。
八、本判決原告勝訴部分於原告各以如附表所示之金額供擔保後
    ，得假執行。
九、原告其餘假執行之聲請駁回。
    事 實 及 理 由
壹、原告起訴主張：
一、花蓮縣新城鄉順安村草林14號部分：
    花蓮縣新城鄉○○段260-2地號土地為花蓮市所有，由原告
    擔任管理人。訴外人寅○○（已死亡）無權占用前開土地上
    如附圖一所示Ａ之面積66.781平方公尺，興建門牌號碼花蓮
    縣新城鄉順安村草林14號房屋一棟，並登記為納稅義務人，
    訴外人寅○○死亡後，上開房屋由其繼承人即被告辛○○、
    卯○○、巳○○、辰○○、癸○○、子○○繼承；被告午○○、未○○、丑○○則居住上開房屋內，被告等均無權占用
    前開土地。
二、花蓮縣新城鄉順安村草林15號部分：
    花蓮縣新城鄉○○段260-2地號土地為花蓮市所有，由原告
    擔任管理人。被告己○○在系爭土地上具有事實上處分權之
    如附圖一所示Ｂ之面積115.745平方公尺、Ｃ之面積179.
    480平方公尺即門牌號碼花蓮縣新城鄉順安村草林15號房屋
    及鐵皮屋，無權占用原告上開土地；被告庚○○、壬○○、
    丁○○、戊○○均居住於上開房屋內，被告等均無權占用前
    開土地。
三、花蓮縣新城鄉順安村草林64-1號、64-2號部分：
    花蓮縣新城鄉○○段第399地號土地為花蓮市所有，原告為
    管理人。被告申○○無權占用上開土地附圖二所示Ｂ部分面
    積124.894平方公尺興建門牌號碼花蓮縣新城鄉順安村草林
    64-2號房屋、Ｃ部分面積123.993平方公尺興建門牌號碼花
    蓮縣新城鄉順安村草林64-1號房屋、Ｄ部分面積113.804平
    方公尺及Ｅ部分面積18.723平方公尺、Ｆ部分之面積75.
    758平方公尺興建鐵皮屋及Ｇ部分面積75.983平方公尺興建
    雞舍，合計共占用上開土地面積共533.155平方公尺；被告
    Ｂ○○、酉○○、地○○、天○○、亥○○為被告申○○之
    妻、長子、長女、次女及弟，彼等均居住於上址屋內，均無
    權占用上開土地。
四、花蓮縣新城鄉順安村草林65-1號部分：
    花蓮縣新城鄉○○段399地號土地為花蓮市所有，原告擔任
    管理人。被告戌○○未辦理保存登記之房屋無權占用原告上
    開土地如附圖二所示Ａ部分面積79.681平方公尺即門牌號碼
    花蓮縣新城鄉順安村草林65-1號；被告宇○○、黃○○、宙
    ○○、玄○○、Ａ○○、Ｄ○○依序為被告戌○○之夫、長
    子、長女、次女、次子、長媳亦居住上址房屋內而無權占用
    原告之土地。
五、花蓮縣新城鄉順安村草林96號部分：
    花蓮縣新城鄉○○段第325地號土地為花蓮市所有，由花蓮
    市公所管理。被告丙○○、乙○○二人為門牌號碼花蓮縣新
    城鄉順安村草林96號未辦理保存登記房屋之納稅義務人兼事
    實上處分權人，被告甲○○則居住其內，該房屋無合法權源
    ，占用原告上開土地如附圖三所示Ａ、Ｂ、Ｃ、Ｄ部分面積
    共83.58平方公尺。
六、按無法律上原因而受利益，致他人受損害者，應返還其利益
    ，民法第179條前段定有明文。而無權占有他人土地，可能
    獲得相當租金之利益，為社會通常之觀念。本件被告無權占
    有系爭土地，且獲有相當於租金之不當得利，致原告受有無
    法使用、收益該土地之損害，原告自得訴請被告等人給付起
    訴前五年間，相當於租金之損害。系爭花蓮縣新城鄉○○段
    第260-2地號、順安段第399地號、第325地號土地均位於花
    蓮縣新城鄉繁榮地區，原告依系爭土地自90年起至94年止之
    歷年公告地價為計算基礎，按每年申報地價總額1.5%計算損
    害金，請求五年間相當於租金之損害，爰依民法第767條及
    第179條提起本訴。並聲明：
  1.花蓮縣新城鄉順安村草林14號部分：
    (1)被告辛○○、卯○○、巳○○、辰○○、癸○○、子○○
      應將坐落花蓮縣新城鄉○○段260-2地號土地上如測量圖
      Ａ所示之平房含附屬建物即門牌號碼花蓮縣新城鄉順安村
      草林14號，面積66.781平方公尺之地上物拆除後，將土地
      交還原告。
    (2)被告丑○○、午○○、未○○均應自上開土地之建物遷出
      後，將土地交還原告。
    (3)被告辛○○、卯○○、巳○○、辰○○、癸○○、子○○
      應給付原告新台幣（下同）25,569元，並自起訴狀繕本送
      達翌日起，至清償日止，按週年利率5%計付之利息。
    (4)原告願供擔保，請准宣告假執行。
    (5)訴訟費用由被告負擔。
  2.花蓮縣新城鄉順安村草林15號部分：
    (1)被告己○○應將坐落花蓮縣新城鄉○○段260-2地號土地
      上如測量圖Ｂ、Ｃ所示之平房含附屬建物即門牌號碼花蓮
      縣新城鄉順安村草林15號，面積295.225平方公尺之地上
      物拆除後，將土地交還原告。
    (2)被告庚○○、壬○○、丁○○、戊○○均應自上開土地之
      建物遷出後，將土地交還原告。
    (3)被告己○○應給付原告60,241元，並自起訴狀繕本送達翌
      日起，至清償日止，按週年利率5%計付之利息。
    (4)原告願供擔保，請准宣告假執行。
    (5)訴訟費用由被告負擔。
  3.花蓮縣新城鄉順安村草林64-1號、64-2號部分：
    (1)被告申○○應將坐落花蓮縣新城鄉○○段399地號土地上
      如附圖二所示Ｂ、Ｃ、Ｄ、Ｅ、Ｆ、Ｇ即門牌號碼花蓮縣
      新城鄉順安村草林64-1號、64-2號，面積共533.155平方
      公尺之地上物拆除後，將土地交還原告。
    (2)被告Ｂ○○、酉○○、地○○、天○○、亥○○均應自上
      開土地之建物遷出後，將土地交還原告。
    (3)被告申○○應給付原告122,082元，並自起訴狀繕本送達
      翌日起，至清償日止，按週年利率5%計付之利息。
    (4)原告願供擔保，請准宣告假執行。
    (5)訴訟費用由被告負擔。
  4.花蓮縣新城鄉順安村草林65-1號部分：
    (1)被告戌○○應將坐落花蓮縣新城鄉○○段399地號土地上
      如附圖二所示Ａ即門牌號碼花蓮縣新城鄉順安村草林65-1
      號，面積為79.681平方公尺之房屋拆除後，將土地交還原
      告。
    (2)被告宇○○、黃○○、宙○○、玄○○、Ａ○○、Ｄ○○
      均應自上開土地之建物遷出後，將土地交還原告。
    (3)被告戌○○應給付原告21,128元，並自起訴狀繕本送達翌
      日起，至清償日止，按週年利率5%計付之利息。
    (4)原告願供擔保，請准宣告假執行。
    (5)訴訟費用由被告負擔。
  5.花蓮縣新城鄉順安村草林96號部分：
    (1)被告丙○○、乙○○應將坐落花蓮縣新城鄉○○段325地
      號土地上如附圖三所示Ａ、Ｂ、Ｃ、Ｄ即門牌號碼花蓮縣
      新城鄉順安村草林96號，面積為83.58平方公尺之房屋拆
      除後，將土地交還原告。
    (2)被告甲○○應自上開土地上之建物遷出後，將土地交還原
      告。
    (3)被告丙○○、乙○○應給付原告95,592元，並自起訴狀繕
      本送達翌日起，至清償日止，按週年利率5%計付之利息。
    (4)原告願供擔保，請准宣告假執行。
    (5)訴訟費用由被告負擔。
貳、被告答辯如下：
一、被告癸○○抗辯稱：
  1.否認土地為原告所有，土地本是原住民在用，是我們的地，
    房屋是寅○○蓋的，由我、午○○、未○○、辛○○居住（
    卷二第22頁、第121頁）。
  2.並聲明：原告之訴駁回。
二、被告壬○○抗辯稱：
  1.房子納稅義務人為己○○，我願意承租，但租金無法達成共
    識。
  2.並聲明：原告之訴駁回。
三、被告申○○抗辯稱：
  1.花蓮縣新城鄉草林64-1號、64-2號房屋均我所有，由我及家
    人居住。一、二十年前我願意購買土地，但對方不願意賣，
    現在原告同意賣，但我買不起；系爭土地從日據時代就開墾
    到現在，我繼承我祖父一直居住到現在，不應要求拆屋還地
    ；土地本來就是我們的地，原告偷偷過戶去的。
  2.並聲明：原告之訴駁回。
四、被告乙○○抗辯稱：
  1.房屋為伊與丙○○所有，但由甲○○使用。我有補繳81年至
    87年的租金，租金已付了30多萬元，後來要辦理承租，但原
    告已不再出租給民眾。
  2.並聲明：原告之訴駁回。
五、被告辛○○、丑○○、午○○、未○○、己○○、庚○○、
    丁○○、戊○○、Ｂ○○、酉○○、地○○、天○○、亥○○、戌○○、宇○○、黃○○、宙○○、玄○○、Ａ○○、
    Ｄ○○、丙○○、甲○○經合法通知未到庭，亦未提出任何
    書狀為何聲明或陳述。
參、程序部分：
一、原告起訴時訴之聲明原如附件一所示（即肆至捌部分），嗣
    於95年7月26日具狀追加子○○、卯○○、巳○○、辰○○
    （另行審結）等人為被告，並於本院履勘測量後依被告等實
    際占用之面積變更訴之聲明如前述壹、六所述，核其起訴之
    基本原因事實均同一且為擴張或減縮應受判決事項之聲明，
    核與民事訴訟法第255條第1項第2款、第3款之規定相符，爰
    准許之，先此敘明。
二、被告辛○○、丑○○、午○○、未○○、己○○、庚○○、
    丁○○、戊○○、Ｂ○○、酉○○、地○○、天○○、亥○○、戌○○、宇○○、黃○○、宙○○、玄○○、Ａ○○、
    Ｄ○○、丙○○、甲○○均經合法通知未到庭，核無民事訴
    訟法第386條之情形，爰均依原告之聲請由其一造辯論而為
    判決。
肆、得心證之理由：
一、花蓮縣新城鄉順安村草林14號、15號部分：
    原告主張花蓮縣新城鄉○○段260-2地號土地為花蓮市所有
    ，由原告擔任管理人之事實，業據原告提出土地登記第一類
    謄本在卷可按（見本院卷一第148頁），依上開登記謄本記
    載，上開土地自60年8月5日即登記為花蓮市所有，被告癸○○空言否認土地為原告所有或主張土地為其所有云云，惟就
    此有利於己之事實既不能舉證以實其說，所辯自難採信。又
    訴外人寅○○無權占用前開土地上如附圖一所示Ａ部分之面
    積66.781平方公尺，興建門牌號碼花蓮縣新城鄉順安村草林
    14 號房屋一棟，並登記為納稅義務人，訴外人寅○○死亡
    後，上開房屋由其繼承人即被告辛○○、卯○○、巳○○、
    辰○○、癸○○、子○○繼承；被告午○○、未○○、丑○○則居住上開房屋內；被告己○○在上址具有事實上處分權
    之門牌號碼花蓮縣新城鄉順安村草林15號房屋及鐵皮屋占用
    前開土地上如附圖一所示Ｂ之面積115.745平方公尺、Ｃ之
    面積179.480平方公尺，合計295.225平方公尺，被告庚○○
    、壬○○、丁○○、戊○○等人則居住上開草林15號房屋內
    ，被告等均無權占用前開土地之事實，有花蓮縣稅捐稽徵處
    房屋稅籍證明書影本（見本院卷一第71頁）為證，並經本院
    履勘現場測量屬實，並製有勘驗筆錄、照片及附圖一之土地
    複丈成果圖一份（見本院卷二第104頁）在卷可按，原告之
    主張堪認為事實。至被告壬○○所辯願意向原告承租等語，
    惟兩造既未有訂立租賃契約之合意，自無從依被告壬○○單
    方面之意願而認被告壬○○有何權利得拒絕拆屋還地，其所
    辯尚無足採。
二、花蓮縣新城鄉順安村草林64-1號、64-2號、65-1號部分：
    花蓮縣新城鄉○○段第399地號土地為花蓮市所有，原告為
    管理人。被告申○○無權占用上開土地興建如附圖二所示Ｂ
    、Ｃ、Ｄ、Ｅ、Ｆ、Ｇ部分面積共533.155平方公尺即門號
    碼為花蓮縣新城鄉順安村草林64-1號、64-2號房屋、鐵皮屋
    及雞舍等地上物；被告Ｂ○○、酉○○、地○○、天○○、
    亥○○為被告申○○之妻、長子、長女、次女及弟，彼等均
    居住於上址草林64-1、64-2號屋內；被告戌○○之具有事實
    上處分權之門牌號碼花蓮縣新城鄉順安村草林65-1號房屋占
    用原告上開土地如附圖二所示Ａ部分面積79.681平方公尺，
    被告宇○○、黃○○、宙○○、玄○○、Ａ○○、Ｄ○○則
    居住上址草林65-1號房屋，被告等均無權占用原告上開土地
    之事實，有花蓮縣稅捐稽徵處房屋稅籍證明書影本為證，並
    經本院履勘現場測量屬實，並製有勘驗筆錄、照片及附圖二
    之土地複丈成果圖一份（見本院卷二第102頁）在卷可按，
    原告之主張堪認為事實。被告申○○雖抗辯先前願意購買土
    地，但對方不願意賣，現原告同意賣，但伊買不起；或土地
    為原告偷偷過戶去的等語，惟其既未能舉證證明原告有何偷
    過戶之情形，其無合法權源占用上開土地，原告之請求拆屋
    還地即有理由，被告申○○所辯尚無足採。
三、花蓮縣新城鄉順安村草林96號部分：
    花蓮縣新城鄉○○段第325地號土地為花蓮市所有，原告為
    管理人。被告丙○○、乙○○二人具有事實上處分權之門牌
    號碼花蓮縣新城鄉順安村草林96號房屋及儲藏室，占用原告
    上開土地如附圖三所示Ａ、Ｂ、Ｃ、Ｄ部分面積共83.58平
    方公尺，被告甲○○則居住上址草林96號房屋，被告等均無
    權占用原告上開土地之事實，有花蓮縣稅捐稽徵處房屋稅籍
    證明書影本為證，並經本院履勘現場測量屬實，並製有勘驗
    筆錄、照片及附圖三之土地複丈成果圖一份（見本院卷二第
    103頁）在卷可按，原告之主張堪認為事實。被告乙○○雖
    抗辯曾補繳87年以前之租金等語，惟其既未合法向原告承租
    上開順安段第325地號土地，即無合法權源得拒絕拆屋還地
    甚明，所辯尚無足採。
四、按無正當權源使用他人土地，可獲得相當於租金之利益，為
    社會通常之觀念，應依不當得利之法則將所得利益返還土地
    所有人（最高法院61年台上字第1695號判例意旨可參）。又
    城市地方房屋之租金，以不超過土地及其建築物申報總價年
    息10%為限；前條規定，於租用基地建築房準用之，土地法
    第97條第1項、第105條定有明文。而基地租金之數額，除以
    基地申報地價為基礎外，尚須斟酌基地之位置、工商業繁榮
    之程度，承租人利用基地之經濟價件及所受利益等項，並與
    鄰地租金相比較，以為決定（最高法院68年度台上字第3071
    號判例意旨可參）。本件原告對於無權占用上開土地之被告
    ，得請求給付相當於租金之不當得利之金額，其得請求之金
    額計算如下：
  1.花蓮縣新城鄉順安村草林14號、15號部分：
    花蓮縣新城鄉○○段260-2地號土地自89年7月1日至92年12
    月31日止之申報地價為每平方公尺990元；自93年1月1日起
    之申報地價為每平方公尺1,100元，有地價謄本一份在卷可
    稽（見本院卷一第154頁），而被告辛○○、卯○○、巳○○、辰○○、癸○○、子○○、己○○使用之房屋現供住家
    使用，位於台九線公路花蓮市往新城鄉○○路旁，交通便利
    ，有勘驗筆錄及照片足憑，本院斟酌系爭土地坐落位置、附
    近繁榮程度及被告利用該土地之經濟價值、所受利益等情狀
    ，認原告請求自90年1月1日起至94年12月31日止五年內，依
    系爭土地申報地價年息1.5%計算，請求被告辛○○、卯○○
    、巳○○、辰○○、癸○○、子○○共同給付相當於租金之
    不當得利，就被告辛○○、癸○○部分各為863元，及自起
    訴狀繕本送達（95年4月24日寄存送達）翌日起按法定利率
    計算之利息，並無不當，為有理由；就被告己○○部分請求
    給付22,894元及自起訴狀繕本送達（95年4月20日）翌日起
    按法定利率計算之利息，並無不當，為有理由；逾此範圍，
    均嫌無據，應予駁回。其計算方式如下：
    (1)草林14號
      90年1月1日至92年12月31日止：
      66.781x990x1.5%x3（年）=2975（元以下四捨五入）
      93年1月1日至94年12月31日止：
      66.781x1100x1.5%x2（年）=2204（元以下四捨五入）
      合計：2975+2204=5179元
      5179÷6（人）=863（元以下四捨五入）
    (2)草林15號
      90年1月1日至92年12月31日止：
      295.225x990x1.5%x3（年）=13152（元以下四捨五入）
      93年1月1日至94年12月31日止：
      295.225x1100x1.5%x2（年）=9742（元以下四捨五入）
      合計：13152+9742=22894元
  2.花蓮縣新城鄉順安村草林64-1、64-2、65-1號部分：
    花蓮縣新城鄉○○段399地號土地自89年7月1日至92年12 月
    31日止之申報地價為每平方公尺666元；自93年1月1日起之
    申報地價為每平方公尺722元，有地價謄本一份在卷可稽（
    見本院卷一第156頁），而被告使用之房屋現供住家使用，
    位於台九線公路新城往花蓮路旁，交通便利，有勘驗筆錄及
    照片足憑，本院斟酌系爭土地坐落位置、附近繁榮程度及被
    告利用該土地之經濟價值、所受利益等情狀，認原告請求自
    90年1月1日起至94年12月31日止五年內，依系爭土地申報地
    價年息1.5%計算，請求被告申○○、戌○○給付相當於租金
    之不當得利，就被告申○○部分為27,527元，及自起訴狀繕
    本送達（95年4月20日）翌日起按法定利率計算之利息，並
    無不當，為有理由；就被告戌○○部分為4,114元，及自起
    訴狀繕本送達（95年4月24日寄存送達）翌日起按法定利率
    計算之利息，並無不當，為有理由；逾此範圍，均嫌無據，
    應予駁回。其計算方式如下：
    (1)草林64-1、64-2號
      90年1月1日至92年12月31日止：
      533.155x666x1.5%x3（年）=15979（元以下四捨五入）
      93年1月1日至94年12月31日止：
      533.155x722x1.5%x2（年）=11548（元以下四捨五入）
      合計：15979+11548=27527
    (2)草林65-1號
      90年1月1日至92年12月31日止：
      79.681x666x1.5%x3（年）=2388（元以下四捨五入）
      93年1月1日至94年12月31日止：
      79.681x722x1.5%x2（年）=1726（元以下四捨五入）
      合計：2388+1726=4114
  3.花蓮縣新城鄉順安村草林96號部分：
    系爭花蓮縣新城鄉○○段325地號土地自89年7月1日至92 年
    12月31日止之申報地價為每平方公尺450元；自93年1月1日
    起之申報地價為每平方公尺470元，有地價謄本一份在卷可
    稽（見本院卷一第155頁），而被告使用之房屋現供住家使
    用，位於花蓮縣新城鄉內，離台九線公路尚有相當距離，有
    勘驗筆錄及照片足憑，本院斟酌系爭土地坐落位置、附近繁
    榮程度及被告利用該土地之經濟價值、所受利益等情狀，認
    原告請求被告丙○○、乙○○給付自90年1月1日起至94年12
    月31日止五年內，依系爭土地申報地價年息1.5%計算之相當
    於租金之不當得利2,870元，及被告丙○○自起訴狀繕本送
    達（95年4月20日）翌日起、被告乙○○自起訴狀繕本送達
    （95年4月24日寄存送達）按法定利率計算之利息，並無不
    當，為有理由；逾此範圍，均嫌無據，應予駁回。其計算方
    式如下：90年1月1日至92年12月31日止：
    83.58x450x1.5%x3（年）=1692（元以下四捨五入）
    93年1月1日至94年12月31日止：
    83.58x470x1.5%x2（年）=1178（元以下四捨五入）
      合計：1692+1178=2870
五、綜上，原告依民法第767條之所有物返還請求權，請求被告
    等將如主文所示占用之地上物拆除或自占用之建物遷出後，
    將占用之土地返還原告，及給付相當於租金之不當得利之損
    害為有理由，應予准許；逾主文所示之請求，即屬無據，應
    予駁回。
六、假執行之宣告：
    原告陳明願供擔保以代釋明，聲請宣告假執行，就原告勝訴
    部分，核無不合，爰酌定相當擔保金額准許之；至於原告敗
    訴部分，其假執行之聲請，已無依據，應予駁回。
七、兩造其餘攻擊防禦方法與舉證，均無礙本件勝負之判斷，爰
    不一一論述，併此敘明。
八、結論：原告之訴一部有理由，一部無理由，依民事訴訟法第
    385條第1項前段、第79條、第85條第1項，第390條第2項，
    判決如主文。
中　　華　　民　　國　　96　　年　　2　　月　　15　　日
                        臺灣花蓮地方法院民事庭
                            法    　官　林碧玲
以上正本係照原本作成。
如不服本判決，應於送達後20日內，向本院提出上訴狀並表明上
訴理由，如於本判決宣示後送達前提起上訴者，應於判決送達後
20日內補提上訴理由書(須附繕本)。
中　　華　　民　　國　　96　　年　　2 　　月　　15　　日
                    　　    法院書記官　陳賜福
┌──────────────────────────┐
│附表：　　　　　　　　　　　　　　　　　　　　　    │
├──┬───────┬───────┬───────┤
│編號│　被告姓名  　│訴訟費用負擔比│假執行供擔保之│
│    │　　　　　　　│例  　　　　　│金額（新台幣）│
├──┼───────┼───────┼───────┤
│一  │辛○○        │百分之六      │壹拾貳萬元    │
│    │癸○○        │              │              │
│    │丑○○        │              │              │
│    │午○○        │              │              │
│    │未○○        │              │              │
├──┼───────┼───────┼───────┤
│二  │己○○        │百分之二十九  │伍拾壹萬元    │
│    │庚○○        │              │              │
│    │壬○○        │              │              │
│    │丁○○        │              │              │
│    │戊○○        │              │              │
├──┼───────┼───────┼───────┤
│三  │申○○        │百分之四十三  │捌拾萬元      │
│    │Ｂ○○        │              │              │
│    │酉○○        │              │              │
│    │地○○        │              │              │
│    │天○○        │              │              │
│    │亥○○        │              │              │
├──┼───────┼───────┼───────┤
│四  │戌○○        │百分之七      │壹拾伍萬元    │
│    │宇○○        │              │              │
│    │黃○○        │              │              │
│    │宙○○        │              │              │
│    │玄○○        │              │              │
│    │Ａ○○        │              │              │
│    │Ｄ○○        │              │              │
├──┼───────┼───────┼───────┤
│五  │丙○○        │百分之六      │壹拾貳萬元    │
│    │乙○○        │              │              │
│    │甲○○        │              │              │
└──┴───────┴───────┴───────┘
